Inventaris van het archief van J. de Graaff, 1935-1950
Nationaal Archief, Den Haag
Collectie 564 J. de Graaff
Graaff, de
1935-1950
C26152
0.74 meter; 14 inventarisnummers.
Normale geschreven, getypte en gedrukte documenten, geen bijzondere handschriften.
Nationaal Archief, Den Haag
Graaff, J. de
Het archief beslaat de jaren 1935-1950 en bevat stukken betreffende de situatie in Nederlandsch-Indië na de bevrijding en berichten over Japanse kampen. Verder correspondentie met leden van de Partij van de Arbeid en stukken betreffende de Progressieve Concentratie.
Archiefvorming
Geschiedenis van de archiefvormer
J. de Graaff was van 1947 tot 1950 voorzitter van de Progressieve Concentratie, een politieke groepering in Nederlandsch-Indië, verwant aan de Partij van de Arbeid in Nederland. Hij was correspondent voor Het Parool, bestuurslid van de Vervoersbond N.V.V. en medewerker op het Ministerie van Koloniën.
Geschiedenis van het archiefbeheer
Het archief werd in 1992 door dr. R.A. Gase te Zwaag aan de Tweede Afdeling van het Algemeen Rijksarchief geschonken.
Schenking (van een niet overheidsarchief)
2.21
Aanwijzingen voor de gebruiker
Openbaarheidsbeperkingen
Volledig openbaar.
Materiële beperkingen
Aanvraaginstructie
Openbare archiefstukken kunnen online worden aangevraagd en gereserveerd. U kunt dit ook via de terminals in de studiezaal van het Nationaal Archief doen. Om te kunnen reserveren dient u de volgende stappen te volgen:
U maakt een profiel aan op www.gahetna.nl, en logt vervolgens in
Via de archiefinventaris (alleen de beschrijvingen met rode nummers) selecteert u het gewenste archiefstuk door op de knop 'Reserveren' te klikken
In het volgende scherm geeft u aan op welke dag u het archiefstuk wilt inzien
Indien u zich bevindt in de studiezaal en een tafelnummer heeft ontvangen kunt u dit nummer vermelden. Als u geen tafelnummer heeft kunt u tafelnummer 777 laten staan
Vervolgens bevestigt u uw reservering door deze te versturen.
Verwant materiaal
Beschikbaarheid van kopieën
Beschrijving van de series en archiefbestanddelen
- Bulletins, houdende chronologische overzichten van de Regeringsvoorlichtingendienst over de situatie in Nederlandsch-Indië na de bevrijding en berichten over Japanse kampen., 1945-1946; 1
- Ingekomen rapporten en notities: Notities betreffende de politieke situatie, nr. 49-56, augustus - december 1946., A.H.G. Bachrach, Nieuwsvoorziening, voorlichting en propaganda in Indo-China. April - Mei 1946.; Chronology of the second great war, met artikelen. 1946.; Brochures van M. Slamet tegen Soekarno. 1946.; 2
- Politiek stemmingsbeeld, nr. 1-39., mei 1946 - februari 1947; 3
- Ingekomen stukken en tijdschriftartikelen betreffende "Economische aangelegenheden", onder meer in het Economisch weekblad., 1946-1949; 4
- Verslag van de conferentie van Pankal Pinang, met rapport van de progressieve groep., 1946; 5
- Kranteartikelen., 1945; 6
- Ingekomen bulletins van de Regeringsvoorlichtingendienst., 1945-1949; 7-9
  - December 1945-1946, 7
  - 1947, 8
  - 1948-1949, 9
- "Notities" van De Graaff met briefwisseling met de Progressieve Concentratie., 1947-1949; 10-11
  - 1947, 10
  - 1948-1949, 11
- Correspondentie met leden van de Partij van de Arbeid., 1947, 1950; 12
- De sociaal-democraat van 6 juni 1935, houdende een artikel van De Graaff over verkiezingen., 13
- Indonesische brochures, verschenen ter gelegenheid van de halfjarige en eenjarige herdenking van de onafhankelijkheidsverklaring., 1946; 14